---
title: "Hallazgos"
format: html
editor: visual
---

## Hallazgos

Se realizó un scrapeo de datos a la plataforma X, antes Twitter, utilizando la herramienta <https://github.com/helmisatria/tweet-harvest>

```{r}
#| output: false
library(dplyr)
library(plotly)
library(ggplot2)
```

```{r}
d2 <- read.csv("./data/sheinbaum_100_dias.csv")
```

Del periodo comprendido entre el 1 de octubre al 31 de diciembre se recuperaron 5,856 posts de la paltaforma X que contenian la palabra clave "Sheinbaum". Del total de posteos, 96% están en español. Asimismo, 9.9% de los posteos, 581, se realizaron el 5 de octubre.

La siguiente gráfica muestra la cantidad de posteos por fecha.

```{r}
a <- d2 %>% 
  count(fecha_corta) %>% 
  ggplot(aes(x = fecha_corta, y = n)) +
  geom_bar(stat = "identity") +
  labs(x = "", y = "", title = "Posteos por fecha") +
  theme(axis.text.x = element_text(angle = 90)) 
ggplotly(a)
```

You can add options to executable code like this

```{r}
b <- 
  d2 %>% 
  group_by(hora) %>% 
  summarise(
    n = n(), .groups = "drop"
  ) %>% 
  mutate(pct = n*100/sum(n)) %>% 
  ggplot(aes(x = hora, y = pct)) +
  geom_line() +
  labs(x = "Hora - Formato 24 horas", y = "%", title = "Porcentaje de posteos por hora") +
  theme_bw()
ggplotly(b)
```

```{r}
c <- d2 %>% 
  count(username, sort = T) %>% 
  filter(n >= 20) %>% 
  ggplot(aes(x = reorder(username, n), y = n)) +
  geom_bar(stat = "identity") +
  coord_flip() +
  labs(x = "", y = "", title = "Top de cuentas que han posteado más de 20 veces")
ggplotly(c)
```

```{r}
d2 %>% 
  top_n(favorite_count, n = 10) %>% 
  select(fecha, username, full_text, tweet_url) %>% 
  as_tibble() %>% 
  knitr::kable(caption = "Top 10 posteos con mayor número de favoritos")
```

```{r}
d <- d2 %>% 
  count(lang) %>% 
  mutate(pct = n*100/sum(n)) %>% 
  ggplot(aes(x = reorder(lang, pct), y = pct)) +
  geom_bar(stat = "identity") +
  coord_flip() +
  # scale_y_continuous(labels = scales::percent_format()) +
  labs(x = "Idioma", y = "%", title = "Porcentaje de posteos de acuerdo al idioma")
ggplotly(d)
```
